臺灣臺南地方法院臺南簡易庭民事裁定
109年度南小聲字第9號
聲  請  人  江茂志  




上列聲請人聲請交付法庭錄音光碟事件，本院裁定如下：
    主  文
聲請人於繳納費用後，准予交付本院109年度南小字第266號侵權
行為損害賠償事件於民國109年6月17日言詞辯論期日之法庭錄音
光碟予聲請人。
聲請人就第一項所示錄音光碟內容，不得散布、公開播送，或為
非正當目的使用。
聲請費用由聲請人負擔。
    理  由
一、當事人及依法得聲請閱覽卷宗之人，因主張或維護其法律上
    利益，得於開庭翌日起至裁判確定後6 個月內，繳納費用聲
    請法院許可交付法庭錄音或錄影內容。當事人及依法得聲請
    閱覽卷宗之人，因主張或維護其法律上利益，聲請交付法庭
    錄音或錄影內容時，應敘明理由，由法院為許可與否之裁定
    。前項聲請經法院裁定許可者，每張光碟應繳納費用新臺幣
    50元。持有第1 項法庭錄音、錄影內容之人，就取得之錄音
    、錄影內容，不得散布、公開播送，或為非正當目的使用，
    法院組織法第90條之1 第1 項前段、法庭錄音錄影及其利用
    保存辦法第8 條第1 、3 、4 項分別定有明文。
二、聲請意旨略以：聲請人為比對及確認言詞辯論筆錄內容是否
    有錯誤及疏忽遺漏、維護筆錄之完整性及正確性，聲請交付
    本院109年度南小字第266號侵權行為損害賠償事件，全部審
    理日期之法庭錄音光碟等語。
三、聲請人為本院109年度南小字266號侵權行為損害賠償事件（
    下稱系爭事件）之被告，為依法得聲請閱覽卷宗之人，已敘
    明維護其法律上利益之理由，可認其聲請係主張及維護聲請
    人之法律上利益所必要，且本件並無得不予許可或限制聲請
    閱覽、抄錄或攝影卷內文書等應保密之事項，核與法院組織
    法第90條之1之定相符，應准許其聲請交付法庭錄音光碟，
    而本院就系爭事件之審理分別於109年4月8日、同年5月1日
    及同年6月17日為言詞辯論後終結，聲請人前於109年5月19
    日已經本院裁定准予交付109年4月8日及同年5月1日言詞辯
    論期日之法庭錄音光碟在案（詳本院109年度南小聲字第6號
    民事裁定），自無再予裁定交付之必要，是就聲請人本件聲
    請裁定如主文第1項所示。又持有法庭錄音、錄影內容之人
    ，就取得之錄音、錄影內容，不得散布、公開播送，或為非
    正當目的使用。違反前揭規定者，依法院組織法第90條之4
    第1、2項，由行為人之住所、居所，或營業所、事務所所在
    地之地方法院處新臺幣3萬元以上30萬元以下罰鍰，附此敘
    明。
四、據上論結，本件聲請為有理由，爰依法院組織法第90條之1
    、法庭錄音錄影及其利用保存辦法第8 條，裁定如主文。 
中　　華　　民　　國　　109 　年　　11　　月　　23　　日
                  臺灣臺南地方法院臺南簡易庭
                                  法  官　童來好
上列為正本係照原本作成。
本裁定不得抗告
中　　華　　民　　國　　109 　年　　11　　月　　23　　日
                                  書記官  郭純瑜